Inventaris van het archief inzake het taakgedeelte Industrialisatie van het archief van het Directoraat-Generaal voor de Industrialisatie en Energievoorziening van het Ministerie van Economische Zaken, (1944-) 1958 - 1965 (-1970)
Nationaal Archief, Den Haag
Kabinet van de vice-minister-president 428
Kanaalverbetering 63
Kanalen 66
Katwijk's Papier- en Cartonverwerkende Industrieën NV te Aalten 254
Kempensche Zinkmaatschappij, NV 49
Keramisch Instituut TNO 409
Kerncentrale(s) 269, 274
Kernenbeleid 177
Kernenergie 272
Klein- en groothandelsprijzen 332
Koninklijk Instituut van Ingenieurs 338
Koninklijke Demka Staalfabrieken 313
Koninklijke Nederlandsche Hoogovens en Staalfabrieken NV (KNHS) 300, 309, 313
Koninklijke Nederlansche Springstoffenfabriek NV 292
Kramer, Dr. E.L. 34, 118, 263
Kreekrakplan 67
Kreekrakzeehavenproject 64
Kreukniet, Prof. dr. P.B. 313
Kroon 208
Krupp 314
Kunstsatellieten 72
KVP 138
Lakerveld, Ir. W.L. van 40, 125, 193, 272, 277,324, 329, 426
Landbouw Economisch Instituut (LEI) 162
Landbouworganisatie TNO 410
Landingsstrips 69
Landmijnen 373
Laverman 97
Leidingen 265
Lely NV, C. van der 50
Leningen 233
Levering van goederen 387
Lezing(en) 102, 124
Limburg 155, 168, 178, 290
Lips NV 296
Liquidatie 260
Lockheed 285
Louwman, Drs. J. 34, 36, 150
Luchtmacht 285
Luxemburg 278, 400, 401
Maasland 50
Maassluis 50
Maasvlakte 135
Maatschappij voor IndustriefinancierinG (MAVIF), NV 260
Maris, Ir. A.G. 256
Melleman, M.W. 92
'Memorandum Breedband' 312
Metaalindustrie 298, 299
Metaalinstituut TNO 418
Metaaltechniek 418
Metaalverwerkende Industrie 299
Mexico 197
Midden- en kleinbedrijf 95
Migratieregeling 344
Mij tot Stroveredeling 'Sove', NV 321
Mijn- en staalgebieden 401
Mijnenvegers 365
Militair 364
Militaire oefenterreinen 363
Militaire Productie 369
Minister J. Zijlstra 124
Minister van Economische Zaken 139
Minister van Financiën 133, 273, 416
Minister van Sociale Zaken en Volksgezondheid 56, 139, 257
Minister van Verkeer en Waterstaat 64, 184, 284
Minister van Volkshuisvesting en Bouwnijverheid 137
Ministerie van Binnenlandse Zaken 58, 187
Ministerie van Financiën 58, 66, 89, 106, 356
Ministerie van Onderwijs, Kunsten en Wetenschappen (O, K en W) 106
Ministerie van Verkeer en Waterstaat 58, 66, 89
Ministerie van Volkshuisvesting en Bouwnijverheid 58
Moses, Drs. B.E. 44, 399
Munitie 378
Museum van de Arbeid 357
Nathans, Drs. H. 40
Nationaal Luchtvaart Laboratorium (NLL) 286
Natuurwetenschappen 103
NAVO 374, 377
Nederland 364, 368
Nederlands Industrieel Instituut 204
Nederlands Instituut voor Efficiëncy (NIVE) 101, 114, 115
Nederlands Instituut voor Informatie, Documentatie en Registratuur (NIDER) 116
Nederlands Instituut voor Nijverheid en Techniek (NINT) 357, 358
Nederlands Instituut voor Vliegtuigontwikkeling (NIV) 37, 284, 286
Nederlands Normalisatie Instituut (NNI) 91-93
Nederlands Proefstation voor Stroverwerking 323
Nederlands-Duitse Kamer van Koophande l97
Nederlands-Noorse Vereniging voor Economische Samenwerking 102
Nederlandsch-Belgisch-Luxemburgse Douane Unie 379
Nederlandsche Kabelfabrieken, NV 316
Nederlandse Ambassade 248, 339
Nederlandse Pijpleiding Maatschappij 60
Nederlandse Vereniging voor Fijnmechanische Techniek 324
Nederlandse Wetenschappers 111
Neratoom, NV 287
New York 204
Nielen, H.G. van 262
Niet-motorisch vervoermiddel 279
Nieuwe Waterweg 60
Nijverheidsorganisatie TNO 411
Noord-Brabant 156, 169
Noord-Holland 170
Noordwest-Overijssel 160
Noordoostpolder 171, 350
Noordzeekanaal 60
Noorwegen 102
Normalisatiebijeenkomsten 93
Normcommissie Reactoren en hun Bedrijf 272
Octrooi- en licentiepolitiek 271
Olieraffinaderij 68
Omzetbelasting 53, 438
Onderafdeling Financiële Zaken 188
Onstwedde 185
Ontario Research Foundation 113
Ontgronding 209
Ontwikkeling van het Westerscheldebekken 180
Ontwikkelingsgebieden 152, 179
Ontwikkelingskern(en) 158-160, 182, 255
Ontwikkelingskernen 181
Ontwikkelingslanden 405
Ontwikkelingsplan Zuid-Oost Drenthe 57
Ontwikkelingsplannen 420, 428
Oorlogsschade 355
Oosterschelde 58
Opel-fabriek 240
Opleiding 179
Ordervoorziening 376
Organisatie voor Economische Samenwerking en Ontwikkeling (OESO) 402-404
Organisatievoorlichting 29
Organische Chemische Industrie Ossendrecht (OCIO) 370
Os, Drs. F.J.J.H.M. van 42, 44, 143, 148, 383, 393, 400, 401
Oudeschoot 251
Oudkerk, Mr. C.B. 41, 44
Overeenkomst 301
Overheidsaanbestedingen 385, 388, 394, 396, 398, 431, 441, 443, 445
Overheidsgoederenaankopen 388, 396, 398, 431, 443, 445
Overheidsinstellingen 443
Overheidsorganisatie 286
Overijssel 144, 157, 173
Papierfabriek Gennep, NV 355
Patrouillevaartuigen 365
Pendelverschijnsel 138
'Het Pendelverschijnsel in Noord-Holland en West-Noordbrabant' 139
Pennsylvania State University 95
Petten 269
Philips 72
Pijpleiding 68
'Polytechnic Window of the Netherlands' 228
Premie- en prijsreductieregeling 'Bevordering Industrialisatie Ontwikkelingskernen' 176
Premieregeling 'Bevordering Industrievestiging Kerngemeenten' 251
'Preparatory Group' 74
Probleemgebieden 161, 162, 175, 181-184
Productie 364
Productiecapaciteit 376
Productiviteitscentrum Kleinmetaal (PKM) 294
Provinciale Limburgse Electriciteits-Maatschappij (PLEM) 263
Provinciale Zeeuwsche Electriciteits-Maatschappij (PZEM), NV 264
Provinciale industriepromotors 146
PTT 89
Publicaties 239
Raad van Bestuur Bouwbedrijf 394
Raad van Commissarissen 303
Raad van Presidenten van de Benelux 381
Raad van Toezicht van de Stichting Kwaliteitsdienst voor de Industrie 45
Raad van de Stichting ter Bevordering van de Ontwikkeling van de Nederlandse Gieterijen 40
Raad voor de Beroepskeuzevoorlichting 47
Raket 87
Reactorcentrum Nederland 275
Regeringscommissaris 313
Regionaal industrialisatiebeleid 145
Regionale beleid 105
Regionale industrialisatie 151
Regionale industriële aangelegenheden 147
Regionale ontwikkeling 399
Regionale probleemgebieden 155
Reglementen 407
Reiskosten 93
Research 99
Researchprojecten 100
Reynolds International Inc 318
Rijksarbeidsbureau 163
Rijksbegroting 145
Rijksdienst voor de Aanvullende Werkgelegenheid 61
Rijksdienst voor het Nationale Plan 291, 333
Rijksinstituut voor Volksgezondheid 377
Rijksnijverheidsconsulenten 24
Rijksnijverheidsdienst 23, 24, 26-30, 32, 417
Rijksnijverheidslaboratorium 25, 28, 276
Rijksproefstation 293
Rijksuitgaven 106
Rijkswaterstaat 382
Rijn-Scheldeverbinding 67
Rijwiel 279
Rijwielfabricage 280
Roerstreek 178
Rome 266
Rotterdam 26, 62, 135, 331, 334
Ruimtelijke ordening 137
Ruimtevaartonderzoek 85
Salariëring 243
Saramaccaproject 428
Scheepsbouw 281
Scheepsbouw Maatschappij v/h Fa. Schouten te Muiden, NV 253
Scheepsreparatiebedrijf 158
Scheepssloperij 158
Sera 377
Sevenum 346
Sloe, Het 148
Sloegebied 158, 264
Sociaal-Economische Raad 35
Sociale voorzieningen 243
Société‚ Chimique des Dérivés du Titane SA 54
Speur- en ontwikkelingswerk 105
Spreiding industrie 155
Spyer Brothers & van den Vijver NV 345
Staalbedrijf 135
Staalprojecten 296, 316
Staalstudie-Stichting 295, 314, 316
Staalwerken 'De Maas', NV 297
Staat (der Nederlanden) 287, 292, 307
Staatsaandelen 309
Staatsalmanak 21
Staatsmijnen 249, 290, 329
Staatssecretaris van Onderwijs, Kunsten en Wetenschappen 361
Staatssecretaris van Sociale Zaken en Volksgezondheid 47, 179, 351
Stadskanaal 159
Statuten 407
Steenwijk 344
Steunmaatregelen 258
Stichting Galvanotechniek 277
Stichting Het Nederlandsch Economisch Instituut 139
Stichting Industrieel Garantiefonds 250
Stichting Internationale Industriespreiding en Industrie-expansie 205
Stimuleringsbeleid 163
Streekraad Noordwest-Overijssel 108
Studiegroep 'Beleid bij Speurwerk' 115
Studiereis (-reizen) 111, 193, 197, 426
Subcommissie Aankoop Goederen 436
Subcommissie Werken 436
Subsidie TNO 412
Subsidieverlening 245
Sumatra's Goudmijn, NV 48
Sure-A-Lite 368
Suriname 420, 426, 428
Surinamerivier 420
Tankschepen 282
Tarieven energielevering 334
Technisch-wetenschappelijk attaché, 100, 109-113, 267
Technische afdeling TNO 413
Tentoonstellingen 132
Terneuzen 65, 384
Texoprint-concern 320
Thierens 26
Tiel 336
TNO 32, 33, 95, 408, 414-417, 419
TNO-instituten 99
Toeleveringsbedrijven 229
Tokio 110, 112
Transformatoren en electronische apparaten 276
Transformatorstations 267
Trotyl 370
Turfhandel 293
Turfindustrie 293
Tweede Commissie Automatisering 447
Tweede-Kamercommissie 137
Tweede-Kamervragen 52, 59, 105, 142, 320, 347
Ubbergen 208
Uitbesteding 229
Uitvoering van werken 387
Uitwisseling 'know-how' 104
Unitran NV 276
US Steel 316
Utrecht 173
Vaccins 377
Vaste Commissie voor Onderwijs, Kunsten en Wetenschappen uit de Tweede Kamer 361
Veendam 159
Vensterglasfabriek 227, 336
Verdeelsleutel winst 300
Verdrag van de Benelux Economische Unie 445
Veredelingsverkeer 328
Verenigde Staten van Amerika 103, 111, 194, 195, 197, 241, 248, 267, 378
Vereniging Nederlands Fabrikaat 326
Verkeerstunnels 265
Verolme 316
Vertegenwoordiger(s) 34, 47, 305
Vervroegde afschrijving 52
Vestiging Japanse bedrijven 232
Vestiging buitenlandse industrieën 98, 209
Vestigingsplaats 240
Vidor 368
Vliegtuigorders 374
Voertuigorders 367
Voorlichting 95, 429
Voorlichting kleinere bedrijven 101
Voorlichtingsdienst 293
Voorwoord gedenkboek 263
Vreemdelingen 406
Vries Robles, Dr. H. de 339
Vrijgekomen gelden 311
Vuilafvoer Maatschappij VAM, NV 259
Vuurwapens 372
Waalwijk 61
Walserij Breedband NV 300
Wapenfabriek 364, 376, 378
Washington DC 100, 109-111, 113, 267
Waterinfrastructuurprogramma 1962-1963 184
Waterkrachtcentrale 420
Weert 49
Wegerif, Mr. H.R. 43, 277
Werkcommissie Onderzoek Mogelijkheden tot Verruiming van de Werkgelegenheid in Zeeland en op Goeree-Overflakkee 341
Werkgelegenheid 163, 346, 350
Werkgelegenheidsprobleem 343
Werkgelegenheid noorden des lands 347
Werkgroep 48, sectie Bedrijfsorganisatie 338
Werkgroep Ontwikkeling Noordzeekanaal 143
Werkgroep Reconversie van de EGKS 401
Werkgroep Spoorwegplannen 43
Werkkrachten 344
West- en Midden-Brabant 142
Westerschelde 54
Westerscheldebekken 180
Wet arbeidsvergunning vreemdelingen 352
Wet garantie van rente en aflossing van leningen 331
Wet op de materiële oorlogsschaden 354
Wet verontreiniging oppervlaktewateren 55
Wetenschappelijk onderwijs 417
Wetenschappelijk Onderzoek 106
Wildervank 159
Winsemius, Dr. A. 117
Woningbouw 203
Woon- en bedrijfsruimte 141
Woonruimte 48
Woonruimtewet 1947 48
Zeeland 158, 174, 341
Zeeschepen 62
Zeesluis 65
Zuid-Holland 315
Zweden 193, 235
Zwitserland 364, 378
Zwolse Hoek 59
Beschrijving van de series en archiefbestanddelen
- STUKKEN VAN ALGEMENE AARD, A
  - Agenda's van ingekomen stukken., 1959 - 1965; 1-14; 14 delen
    - 1959 okt. - 1960 mei, 1
    - 1960 mei - 1960 nov., 2
    - 1960 nov. - 1961 mrt., 3
    - 1961 mrt. - 1961 juli, 4
    - 1961 juli - 1961 nov., 5
    - 1961 nov. - 1962 apr., 6
    - 1962 apr. - 1962 aug., 7
    - 1962 aug. - 1963 febr., 8
    - 1963 febr. - 1963 juli, 9
    - 1963 juli - 1964 febr., 10
    - 1963 dec. - 1964 mei, 11
    - 1964 febr. - 1964 juli, 12
    - 1964 juli - 1965 jan., 13
    - 1964 mei - 1964 okt., 14
  - Agenda's van ingekomen en uitgaande stukken Bureau Post- en Archiefzaken, sectie Industrialisatie., 1963 - 1965; 15-19; 5 delen
    - 1963 aug. 29 - 1963 dec. 31, 15
    - 1964 jan. 02 - 1964 apr. 16, 16
    - 1964 apr. 16 - 1964 juli 24, 17
    - 1964 juli 24 - 1964 okt. 29, 18
    - 1964 okt. 29 - 1965 jan. 15, 19
- STUKKEN BETREFFENDE BIJZONDERE ONDERWERPEN, B
  - ORGANISATIE, B.1
    - Directoraat-generaal, 07.551.5
      - Stukken betreffende samenstelling en toelichting van begrotingen van het directoraat-generaal., 1959 - 1961; 20; 1 omslag
      - Stukken betreffende totstandkoming van de taakomschrijving van de Directie Industriële Ontwikkeling ten behoeve van de Staatsalmanak 1963., 1962; 21; 1 omslag
      - Stukken betreffende reorganisatie van het directoraat-generaal, alsmede personeelsvoorziening van de Directie Industriële Ontwikkeling., 1963 - 1964; 22; 1 omslag
    - RND Rijksnijverheidsdienst; Rijksnijverheidsconsulenten, 07.556
      - Stukken betreffende totstandkoming van een nieuwe instructie voor de directeur van de RND omtrent taak en werkzaamheden, met wijzigingen., 1951 - 1961; 23; 1 omslag
      - Stukken betreffende beoordeling van maandverslagen van de RND en de rijksnijverheidsconsulenten., 1954 - 1958; 24; 1 pak
      - Stukken betreffende bemoeienis met de werkzaamheden en exploitatie van het Rijksnijverheidslaboratorium., 1959 - 1963; 25; 1 omslag
      - Stukken betreffende instemming met het voorstel van de directeur van de RND tot aanstelling van ir. A.L. Thierens als rijksnijverheidsconsulent voor het gebied Rotterdam., 1960; 26; 1 omslag
      - Stukken betreffende bemoeienis met personeelsmutaties en wijziging van kantoren van de RND., 1960 - 1963; 27; 1 omslag
      - Stukken betreffende goedkeuring van kredietaanvragen voor de aanschaf van apparatuur door de RND, ten behoeve van het Rijksnijverheidslaboratorium, alsmede instemming met verhoging van tarieven van het laboratorium en van de afdeling Organisatievoorlichting., 1960 - 1964; 28; 1 omslag
      - Stukken betreffende verslaggeving van werkzaamheden van de Afdeling Organisatievoorlichting van de RND., 1960 - 1964; 29; 1 omslag
      - Stukken betreffende goedkeuring van richtlijnen voor medewerkers van de RND bij bemiddeling in geschillen., 1961; 30; 1 omslag
      - Stukken betreffende instelling, samenstelling, taakomschrijving en werkzaamheden van de Commissie van Advies inzake het Rijksnijverheidslaboratorium., 1962 - 1964; 31; 1 omslag
      - Stukken betreffende het geven van informatie over organisatie en werkzaamheden van de Nederlandse Centrale Organisatie voor Toegepast-Natuurwetenschappelijk Onderzoek (TNO) en RND, alsmede instelling, benoeming van leden en beoordeling van het advies van de Commissie van Advies inzake het Rijksnijverheidslaboratorium., 1963; 32; 1 omslag
  - TAAKUITVOERING, B.2
    - Benoeming van vertegenwoordigers van het ministerie in organisaties, commissies etc., -1
      - Stukken betreffende benoeming van vertegenwoordigers bij de Nederlandse Centrale Organisatie voor Toegepast-Natuurwetenschappelijk Onderzoek (TNO) en de bijbehorende afdelingen en instellingen., 1945 - 1964; 33; 1 omslag
      - Stukken betreffende (her)benoeming en ontslag van medewerkers als vertegenwoordigers van het ministerie in verschillende organisaties en commissies., 1959 - 1964; 34-46; 11 omslagen en 2 stukken
        - Dr. W.A. van de Garde, dr. E.L. Kramer, L. de Block en drs. J. Louwman in het Centraal Instituut voor Industrieontwikkeling (CIVI),1959, 34
        - Mr. D. van Duyne en C.J. van Dongen in de Commissie Vakopleidingaangelegenheden van de Sociaal Economische Raad (SER),1959, 35
        - Dr. W.A. van de Garde en drs. J. Louwman in de Commissie van Advies inzake de Vaststelling en de Wijziging van het Bouwprogramma,1959, 36
        - Drs. H.P. Jongsma in de Stichting Nederlands Instituut voor Vliegtuigontwikkeling (NIV),1959, 37
        - Drs. F.W. Dirker en drs. G.J. Hammerstein in het Algemeen Werkloosheidsfonds,1961, 38
        - C.J. van Dongen in de Commissie van Advies voor de Beroepenvoorlichting,1961, 39
        - Ir. W.L. van Lakerveld en drs. H. Nathans in de Raad van de Stichting ter Bevordering van de Ontwikkeling van de Nederlandse Gieterijen (BONG),1961 - 1963, 40
        - Mr. C.B. Oudkerk en mr. F.J. Haarman in de Commissie Verplichtingen en Rechten Gemeente Groningen in de Veenkoloniën,1962, 41; stuk
        - F.J.J.H.M. van Os en mr. F.J. Haarman in de Contactcommissie voor het Zuid-Sloegebied,1962, 42
        - Mr. H.R. Wegerif in de Werkgroep Spoorwegplannen,1962, 43
        - Drs. B.E. Moses, drs. F.J.J.H.M. van Os en mr. C.B. Oudkerk in het Coördinatiecollege Openbare Werken,1963, 44; stuk
        - C.J. van Dongen in de raad van Toezicht van de Stichting Kwaliteitsdienst voor de Industrie,1963, 45
        - C.J. van Dongen in de Begeleidingscommissie Onderzoek Voorlichting Kleinere Bedrijven,1964, 46
      - Stukken betreffende het indienen van een verzoek aan de staatssecretaris van Sociale Zaken en Volksgezondheid om een vertegenwoordiger in de Raad voor de Beroepskeuzevoorlichting te mogen benoemen., 1963; 47; 1 omslag
    - EIGENDOM, -1.71
      - Eigendom en bezit, -1.711
        - Stukken betreffende bemiddeling aangaande het niet afgeven van een verklaring ingevolge de Woonruimtewet 1947 tot aanwijzing van woonruimte als bedrijfsruimte, door de Kamer van Koophandel en Fabrieken voor 's-Gravenhage aan de NV Sumatra Goudmijn., 1954 - 1961; 48; 1 omslag
        - Stukken betreffende het onderzoeken van de gevolgen van onteigening van terreinen van de NV Kempensche Zinkmaatschappij door de gemeente Weert., 1960; 49; 1 omslag
        - Stukken betreffende behartiging van de belangen van landbouwwerktuigenfabriek C. van der Lely NV te Maasland bij een voorgenomen grenswijziging tussen de gemeenten Maasland en Maassluis., 1960 - 1965; 50; 1 omslag
      - Fiscaal recht; Belastingen; Heffingen, -1.713
        - Stukken betreffende bemoeienis met regelingen inzake inkomstenbelasting voor tijdelijk in Nederland werkzaam zijnde buitenlanders., 1959 - 1962; 51; 1 omslag
        - Stukken betreffende beantwoording van Tweede-Kamervragen, in overleg met het Ministerie van Financiën, omtrent toepassing van een regionale differentiatie in de investeringsaftrek en vervroegde afschrijving ten gunste van het noorden., 1960; 52; 1 omslag
        - Stukken betreffende bestudering van de gevolgen voor het bedrijfsleven van de wijziging van het heffingssysteem voor omzetbelasting., 1962 - 1964; 53; 1 omslag
    - GEZONDHEID, -1.77
      - Hygiëne van lucht, bodem en water, -1.777
        - Stukken betreffende bemoeienis met het probleem van lozing van afvalwater op de Westerschelde door de Société Chimique des Dérivés du Titane SA te Langerbrugge in België., 1959 - 1960; 54; 1 omslag
        - Stukken betreffende bemoeienis met de totstandkoming van de Wet Verontreiniging Oppervlaktewateren., 1961 - 1963; 55; 1 omslag
        - Stukken betreffende instemming met de instelling van de Commissie Bescherming Grondwaterkwaliteit, door de minister van Sociale Zaken en Volksgezondheid, alsmede samenstelling en werkzaamheden van de commissie., 1961 - 1963; 56; 1 omslag
    - VERKEER; VERVOER; POST, -1.81
      - Wegverkeer, -1.811.11
        - Stukken betreffende deelneming in het ontwikkelingsplan Zuidoost Drenthe, ter verbetering en vernieuwing van bruggen., 1955 - 1960; 57; 1 omslag
        - Stukken betreffende overleg met de Ministeries van Verkeer en Waterstaat, van Binnenlandse Zaken, van Volkshuisvesting en Bouwnijverheid en van Financiën inzake de bouw van een brug over de Oosterschelde., 1961 - 1962; 58; 1 omslag
        - Stukken betreffende beantwoording van Tweede-Kamervragen inzake de bouw van een brug bij de Zwolse Hoek., 1964; 59; 1 omslag
      - Transportleidingen, -1.812.8
        - Stukken betreffende bemoeienis met de aanleg van een pijpleiding tussen de Nieuwe Waterweg en het Noordzeekanaal, alsmede met de oprichting van en deelname in de Nederlandse Pijpleidingmaatschappij, ten behoeve van de aanleg van voornoemde leiding., 1964 - 1966; 60; 1 omslag
      - Scheepvaart, -1.813
        - Stukken betreffende het adviseren aan de directeur van de Rijksdienst voor de Aanvullende Werkgelegenheid omtrent subsidiëring van het verbeteren van de haven te Waalwijk., 1959; 61; 1 omslag
        - Stukken betreffende toekenning van een aanvraag om een vergunning voor het in transito slopen van zeeschepen in Rotterdams vrijhandelgebied., 1961; 62; 1 omslag
        - Stukken betreffende financiële medewerking aan kanaalverbetering te Goes., 1961; 63; 1 omslag
        - Stukken betreffende uiteenzetting van het standpunt van het ministerie aan de minister van Verkeer en Waterstaat met betrekking tot de eventuele realisatie van het Kreekrak zeehavenproject., 1961; 64; 1 omslag
        - Stukken betreffende het adviseren over een door België aan gevraagde verlaging van de drempel van een nieuwe zeesluis te Terneuzen., 1962 - 1963; 65; 1 omslag
        - Stukken betreffende overleg met de Ministeries van Verkeer en Waterstaat en van Financiën en met de provincie Drenthe inzake sanering van beheer en exploitatie van de Drentse kanalen., 1963 - 1964; 66; 1 omslag
        - Stukken betreffende bemoeienis met onderhandelingen van Belgische en Nederlandse delegaties over de aanleg van een Rijn-Scheldeverbinding en de realisatie van het Kreekrakplan in dit kader., 1963 - 1964; 67; 1 omslag
        - Stukken betreffende bevordering van de vestiging van een olieraffinaderij te Amsterdam door middel van uitdieping van de havenmond van IJmuiden en aanleg van een pijpleiding Europoort Amsterdam., 1964 - 1965; 68; 1 pak
      - Luchtvaart; Ruimtevaart, -1.814
        - Stukken betreffende standpuntbepaling ten aanzien van de aanleg van landingsstrips in noordelijke provincies., 1960; 69; 1 omslag
        - Stukken betreffende bemoeienis met de oprichting van de Europese Organisatie voor de Ontwikkeling van Satellietdragers (EOOS)., 1960 - 1961; 70; 1 pak
        - Stukken betreffende bemoeienis met de oprichting van de European Space Research Organization (ESRO) en de vestiging van de European Space Technology Centre (ESTC), alsmede met de levering van apparatuur door Nederlandse bedrijven aan ESRO en ESTC., 1960 - 1965; 71; 1 pak
        - Stukken betreffende het peilen van de opinie van de Nederlandse leden van Eurospace, Fokker en Philips, over een door Eurospace uitgebracht rapport inzake een communicatiesysteem met behulp van kunstsatellieten., 1962 - 1963; 72; 1 omslag
      - ELDO European Launcher Development Organization, -1.814.7.07(4)
        - Stukken betreffende bemoeienis met de samenstelling en instructie van de Nederlandse delegatie naar een Londense conferentie tot oprichting van de ruimtevaartorganisatie ELDO, alsmede evaluatie van deze conferentie., 1961; 73; 1 omslag
        - Vergaderstukken van de ELDO., 1961 - 1965; 74-84; 8 pakken en 3 omslagen
          - 'Preparatory Group' (secr.), no. 1-153,1962 - 1963, 74
          - Idem, no. 1-156,1963, 75
          - Idem, no. 157-180,1963 - 1964, 76
          - Idem, (63 A), no. 1-52,1962 - 1964, 77
          - Idem, (63 PV), no. 1-4,1963 - 1964, 78; omslag
          - Idem, (63 T), no. 1-36,1963, 79
          - Idem, (PV), no. 1-6,1961 - 1962, 80; omslag
          - Idem, (A), no. 1-68,1962 - 1965, 81
          - Idem, (A), no. 69-103,1962 - 1964, 82
          - Idem, no. 1-45,1961 - 1962, 83; omslag
          - Idem, (61), no. 1-46,1961, 84
        - Stukken betreffende het stimuleren van ruimtevaartonderzoek en bevordering, samen met de ELDO, van samenwerking op dit gebied in Europees verband., 1962 - 1964; 85; 1 pak
        - Stukken betreffende behandeling van aangelegenheden met betrekking tot de ontwikkeling van een draagraket in ELDO-verband., 1962 - 1966; 86-87; 2 pakken
          - Autopilot system,1962 - 1966, 86
          - Gehele raket,1962 - 1966, 87
        - Stukken betreffende voorbereiding van en deelneming aan intergouvernementele beraadslagingen in ELDO-verband., 1964 - 1965; 88; 1 pak
      - Posterijen; Postrecht, -1.816
        - Stukken betreffende overleg met de Ministeries van Financiën en van Verkeer en Waterstaat inzake de beperking van het investeringsbudget van de PTT en de hierdoor ontstane moeilijkheden voor toeleveringsbedrijven., 1963; 89; 1 omslag
    - ECONOMISCHE AANGELEGENHEDEN, -1.82
      - IJkwezen, -1.821.143
        - Brief aan de secretaris van de Commissie Herziening IJkwet 1937 inzake financiering van het toekomstige ijkinstituut., 1960; 90; 1 stuk
      - NNI Nederlands Normalisatie Instituut, -1.821.6.07
        - Stukken betreffende goedkeuring van verzoeken van ministeries tot (her)benoeming van leden van het NNI, voorheen Hoofdcommissie voor de Normalisatie in Nederland., 1954 - 1963; 91; 1 omslag